臺灣高雄地方法院刑事判決　　　　　　　　　　　　　九十年度簡上字第二六號
　　上　訴　人　臺灣高雄地方法院檢察署檢察官
　　被　　　告　乙○○
右列上訴人因被告違反電子遊戲場業管理條例案件，不服本院旗山簡易庭九十年度旗
簡字第一六二號中華民國九十年十一月一日第一審判決（聲請簡易判決處刑案號：九
十年度偵字第一五六八八號），提起上訴，本院判決如左：
主  文
原判決撤銷。
乙○○連續違反未依電子遊戲場業管理條例規定辦理營利事業登記者，不得經營電子
遊戲場業之規定，處拘役伍拾玖日，如易科罰金，以參佰元折算壹日。
如附表所示電子遊戲機拾捌台，均沒收。
    事  實
一、乙○○前曾因違反電子遊戲場業管理條例案件，經本院於九十年七月三十一日，
    以九十年易字第二二０五號判決，處罰金六千元，仍不知悔悟，明知未依電子遊
    戲場業管理條例規定辦理營利事業登記者，不得經營電子遊戲場業規定，竟自民
    國九十年八月一日起至九十年十月九日止，基於概括犯意，未依規定向主管機關
    高雄縣政府辦理營利事業登記，先後於附表所示之時、地，擺設如附表各該項所
    示電子遊戲機共計十八台，供不特定人投幣把玩，而違規經營電子遊戲場業，嗣
    於九十年八月一日、十月六日及十月九日陸續為警臨檢查獲。
二、案經高雄縣政府函送臺灣高雄地方法院檢察署檢察官聲請簡易判決處刑及移請併
    案審理。
    理  由
一、右揭事實，業據被告乙○○於警訊及本院調查、審理時坦承不諱，核與證人即查
    獲本案之警員謝博文、蔣國峰；證人即縣政府建設局人員丙○○；證人即直田便
    利超商之負責人甲○○證述情節相符，並有高雄縣政府九十年八月十六日九十府
    建商字第一二六０四二號函及所附高雄縣警察局岡山分局臨檢紀錄表與現場相片
    二張；高雄縣政府九十年十一月八日九十府建商字第一四三０九號函及所附高雄
    縣警察局督察室維新小組現場臨檢紀錄表、娛樂稅核定稅額繳款書各一紙；高雄
    縣政府九十年十月十七日九十府建商字第一七三九六四號函及所附高雄縣政府聯
    合稽查八大行業及電子遊戲場業紀錄表與現場相片八張在卷可資佐證，足認被告
    自白核與事實相符，而堪採信，本件事證明確，被告違反電子遊戲場業管理條例
    之犯行堪予認定。
二、按電子遊戲場業管理條例第四條第一項前段規定「本條例所稱電子遊戲機，指利
    用電、電子、電腦、機械或其他類似方式操縱，以產生或顯示聲光、影像、圖案
    、動作之遊戲機具」，故上開營業中之機台，自屬電子遊戲機無訛。次按所謂「
    經營電子遊戲場業」，並不以專營或主要營業為設置電子遊戲機，經不特定人娛
    樂之營利事業為限，業經主管機關經濟部於八十九年九月十九日以經（八九）商
    字第八九二一八一五八號函釋明確，應以被告是否有經營此事業為準，縱被告所
    營事業雖非主要或專營電子遊戲機，仍有同條例之適用。次按電子遊戲場業管理
    條例第十五條規定之立法意旨係為健全電子遊戲場之營業秩序，明定任何人未依
    該條例規定辦理電子遊戲場業之營利事業登記者，不得經營電子遊戲場業，是以
    騎樓、走道、寺廟、補習班等場所，自不得設置電子遊戲機營業，此亦有經濟部
    八十九年三月七日經（八九）商字第八九○○五五二一號函釋一紙在卷可參。至
    電子遊戲場業管理條例雖係商業登記法之特別法，該條例未規定者，依商業登記
    法之規定，該條例第一條第二項固定有明文，惟一般未辦商業登記而開業，僅得
    連續處罰罰鍰，已無刑事處罰（八十八年十二月二十九日修正公佈），與本條例
    未辦電子遊戲場業登記須刑事處罰不同，立法上顯然欲以刑事罰管制電子遊戲場
    業，本條例第十五條所謂未依本條例規定辦理營利事業登記者，不得經營電子遊
    戲場業，當然包括符合要件，尚未登記即營業者及不符合要件，無從辦理登記而
    營業者，不能以行為人不具該條例之要件，謂其毋庸辦理登記，而不得予以刑事
    處罰。另商業登記法第四條第一項雖規定小規模商業免辦登記，惟電子遊戲場業
    並非中央主管機關經濟部所定之小規模商業，自不得以其電子遊戲之規模大小或
    營業額多少，謂其為免辦登記之商業。
三、核被告所為，係違反電子遊戲場業管理條例第十五條之未依電子遊戲場業管理條
    例規定辦理營利事業登記者，不得經營電子遊戲場業之規定，其違反同條例第十
    五條之規定，應依同條例第二十二條之規定處斷。其先後三次在不同地點經營電
    子遊戲場業之行為，時間緊接，犯罪構成要件相同，顯係出於概括之犯意為之，
    為連續犯，爰依刑法第五十六條之規定以一罪論，並加重其刑。原審認被告罪證
    明確，予以論罪科刑，固非無見，惟其未及審酌附表編號二及編號三之犯罪事實
    ，且本案查獲如附表所示之電子遊戲機具十八台，係被告供犯罪所用之物，且屬
    被告所有，雖查獲時未經警扣案，然亦不能證明業已滅失，原審判決未予諭知沒
    收，均有未洽，應由本院將原判決撤銷另為判決。爰審酌被告前有違反電子遊戲
    場業管理條例之紀錄，經本院判決處罰金六千元後，尤不知悔悟，又未向主管機
    關申請營利事業登記，即擅自經營電子遊戲場業，其犯罪之動機及目的均不足取
    ，惟念其經營時間不長，尚查無有何重大之獲利情事，所犯情節尚非嚴重及其犯
    後坦承犯行態度良好等一切情狀，量處如主文所示之刑，並諭知易科罰金之折算
    標準，以資懲儆。至電子遊戲機具十八台，係被告供犯罪所用之物，且屬被告所
    有，查獲時雖未經警扣案，然不能證明業已滅失，仍應依刑法第三十八條第一項
    第二款規定併予宣告沒收。
四、公訴人移請併案審理之高雄地方法院九十年度偵字第二一二０三號與第二二四四
    九號案件（即附表編號三、二之事實），因與業經起訴部分具有連續犯之裁判上
    一罪關係，本院自得併予審究，附此敘明。
據上論斷，應依刑事訴訟法第四百五十五條之一第一項、第三項、第三百六十九條第
一項前段、第三百六十四條、第二百九十九條第一項前段，電子遊戲場業管理條例第
二十二條，刑法第十一條前段、第四十一條第一項、第五十六條、第三十八條第一項
第二款，罰金罰鍰提高標準條例第二條，判決如主文。
中      華      民      國    九十一    年      七      月      三      日
                                  臺灣高雄地方法院刑事第二庭
                                      審判長法  官    宋明中
                                            法  官    李代昌
                                            法  官    卓立婷
右正本證明與原本無異。
本判決不得上訴。
                                            書記官    李春慧
中      華      民      國    九十一    年      七      月      三      日
附表：
┌──┬───────┬───────────┬────────────┐
│編號│ 查 獲 地 點  │     經 營 時 間      │   備            註     │
├──┼───────┼───────────┼────────────┤
│一  │高雄縣梓官鄉公│九十年八月一日上午十時│查獲：水果台（即動物柏青│
│    │館路八十二號  │至同日晚間十時許      │      樂）四台、麻將台（│
│    │              │                      │      即滿貫大亨）二台（│
│    │              │                      │      均未扣案）        │
├──┼───────┼───────────┼────────────┤
│二  │高雄縣永安鄉保│自九十年十月八日下午四│查獲：滿貫大亨二台、大舞│
│    │安路七十八之二│時許至同月九日十一時四│    台二台、動物柏青樂二│
│    │十號（富而樂超│十五分許              │    台                  │
│    │商）          │                      │                        │
├──┼───────┼───────────┼────────────┤
│三  │高雄縣永安鄉維│九十年十月六日至九十年│查獲：抓娃娃機六台      │
│    │新路二之一號（│十月八日              │                        │
│    │直日便利超商）│                      │                        │
└──┴───────┴───────────┴────────────┘
